最高法院刑事判決　　　　　　九十六年度台上字第六五八三號
上　訴　人　甲○○
　　　　　　　　　　39號
選任辯護人　洪士宏律師
　　　　　　林易玫律師
上列上訴人因違反毒品危害防制條例案件，不服台灣高等法院高
雄分院中華民國九十五年七月二十七日第二審判決（九十五年度
上訴字第一八四號，起訴案號：台灣高雄地方法院檢察署九十四
年度偵字第九三一六號），提起上訴，本院判決如下：
    主  文
上訴駁回。
    理  由
按刑事訴訟法第三百七十七條規定，上訴於第三審法院，非以判
決違背法令為理由，不得為之。是提起第三審上訴，應以原判決
違背法令為理由，係屬法定要件。如果上訴理由書狀並未指摘原
判決有如何違法，自應認其上訴為違背法律上之程式，予以駁回
。本件上訴人甲○○上訴意旨略稱：(一)上訴人之選任辯護人於第
一審審理中明指證人張宏智於警詢中之供述為無證據能力，公訴
檢察官亦陳稱：只引用該證人於偵查中之供述為證，原審竟引用
該無證據能力之證據為論罪之依據，其採證顯非適法。(二)施毒之
人供出毒品之來源，因而破獲者，得減輕其刑。證人張宏智因施
用毒品為警查獲，為邀獲減刑之寬典而供出上訴人販賣毒品，為
擔保該證人證言之真實，自應有足以令人確信其陳述為真實之補
強證據，原判決單憑該證人之片面指訴為論罪之依據，亦非適法
。(三)證人張宏智就其購買毒品其次數、金額、交易地點之供述前
後不一，其供述之真實性已有可疑；且張宏智亦供明曾有欲陷害
上訴人，是該證人之指訴即非可採。(四)警方於上訴人座車上所查
扣之毒品，係供一己之使用，此觀上訴人經採尿送驗結果，呈毒
品陽性反應之情自明。案發當天確係前往樂翻天遊藝場打電動，
此觀上訴人抵達時，直接進入遊藝場之情自明。且張宏智來電，
只言明「在老地方等你」，並未言明為毒品之交易，上訴人更於
通話後約兩小時才到達，在在證明上訴人無販毒之情云云。查原
判決認定上訴人綽號「小龍」，明知海洛因屬毒品危害防制條例
第二條第二項第一款規定之第一級毒品，不得販賣，竟基於販賣
第一級毒品以營利之概括犯意，以其所有0000000000號及未扣案
0000000000號行動電話為聯絡工具，自民國九十四年二月十九日
起至同年四月十七日晚上九時許止，由張宏智以0000000000號行
動電話撥打電話，與上訴人相約在高雄縣鳳山市○○路一二九號
樂翻天遊藝場，向上訴人購買海洛因十次，每次新台幣（下同）
三千元，計得款三萬元；嗣張宏智於九十四年四月二十日晚上七
時三十分許，經警查獲施用毒品（另案偵查），供出毒品之來源
，經警授意張宏智以電話與上訴人聯絡，佯以欲購買一千元之海
洛因，並帶同警員於翌日（二十一日）零時十五分至樂翻天遊藝
場附近埋伏，同月二十一日零時四十分許，上訴人果駕駛０四二
六－ＧＲ號黑色、三菱自用小客車抵達，並將車橫停於店前並閃
黃燈，即進入該遊藝場內，經警於同日零時五十分予以查獲，並
於上訴人之座車中扣得海洛因八包、殘留海洛因之分裝勺一支、
塑膠盒二個、香煙一支、供犯罪所用之行動電話二具（均含ＳＩ
Ｍ卡）等情，係依憑證人張宏智於警詢中所供：其遭警員查獲施
用毒品，供出毒品來源，經警授意以0000000000號行動電話與「
小龍」之0000000000號電話相約於「老地方」之樂翻天遊藝場見
面，並帶同警方前往埋伏而查獲上訴人。於偵查中所證：其與「
龍仔」沒有結怨，曾向「龍仔」買毒品有十幾次，均用手機連絡
，雙方交易地點均在樂翻天遊藝場，並指認照片無誤各等語甚詳
，並有第一級毒品海洛因、殘留海洛因成份之分裝勺、殘留海洛
因成份之塑膠盒、殘留海洛因成份之香菸、法務部調查局鑑定通
知書、高雄醫學大學附設中和紀念醫院檢驗報告等證據，資以認
定上訴人有販賣第一級毒品海洛因之事實；因而撤銷第一審之科
刑判決，改判依刑法修正前關於連續犯之規定，論上訴人連續販
賣第一級毒品罪，並依刑法第五十九條之規定，酌處有期徒刑拾
年，已敘明其所憑之證據及認定之理由，並以上訴人所辯：其未
販賣第一級毒品海洛因云云，如何不足以採信，於理由中詳加說
明與指駁，另說明證人張宏智於警詢中之供述具有證據能力之憑
據，及證人張宏智相異供述之取捨判斷理由，從形式上加以觀察
，並無違背法令之情形存在。按證人張宏智於審理中所證：其所
施用之海洛因係向「阿猴」者所購得，案發當天係打電話與上訴
人聊天，因憶及之前與上訴人有過衝突，一時氣憤，始於警詢中
為不實之指證等語；核與警詢中所供不符，但其先前之陳述具有
較可信之特別情況，且為證明犯罪時所必要者，依刑事訴訟法第
一百五十九條之二之規定，為有證據能力，已據原判決敘述明確
。張宏智於案發當日與上訴人通話固只言明「在老地方等你」等
語，未直言毒品交易；但上訴人與張宏智交易多時，上開暗示之
話語應為雙方所能意會。而張宏智亦證稱：其與上訴人均在樂翻
天遊藝場交易，是上訴人到場後直接進入該遊藝場，即合乎常情
。次按張宏智九十四年四月二十日晚上十時三十五分二十九秒、
同年月二十一日零時十八分五十三秒、十九分五十二秒、三十八
分四十二秒與上訴人有多次通話，此有通聯紀錄表可按（見偵查
卷第三六頁），益見張宏智多次催促交易。此外，張宏智分別於
警詢及偵查中指證上訴人販賣海洛因詳確，則捨該證人於警詢中
之供述不採，亦無礙犯罪之成立。上訴人縱有施用毒品之情，亦
不足以排斥販賣之情。上訴意旨純就原審採證認事職權適法行使
為任意指摘，核與法律所定得為第三審上訴之違法情形不相適合
，其上訴為違背法律上之程式，應予駁回。
據上論結，應依刑事訴訟法第三百九十五條前段，判決如主文。
中　　華　　民　　國　九十六　年　 十一 　月　二十九　日
                      最高法院刑事第四庭
                          審判長法官  莊　登　照
                                法官  黃　一　鑫
                                法官  林　秀　夫
                                法官  徐　昌　錦
                                法官  許　錦　印
      本件正本證明與原本無異
                                      書  記  官
中　　華　　民　　國　九十六　年　 十二 　月　　四　　日
                                                Ａ
